臺灣高雄地方法院刑事判決　　　　　　　　　　　　　　　九十年度訴字第三四號
　　公　訴　人　臺灣高雄地方法院檢察署檢察官
　　被　　　告　蔡余春
　　被　　　告　己○○
　　右　一　人
　　選任辯護人　盧俊誠
　　被　　　告　庚○○
　　右　一　人
　　選任辯護人　單文程
　　被　　　告　辛○○
　　被　　　告　壬○○
　　右　一　人
　　選任辯護人　單文程
　　被　　　告　子○○
　　被　　　告　丑○○
　　被　　　告　寅○○
　　被　　　告　卯○○
　　被　　　告　辰○○
　　被　　　告　巳○○
　　被　　　告　午○○
　　被　　　告　天○
　　被　　　告　未○○
　　被　　　告　鄭朱美
　　被　　　告　酉○○
　　被　　　告　戌○○
　　被　　　告　亥○○
　　被　　　告　地○○
　　被　　　告　宇○○
　　（原名穆素珍）
　　被　　　告　宙○○
　　被　　　告　玄○○
　　被　　　告　黃○○
　　被　　　告　Ａ○○
　　被　　　告　Ｂ○○
　　被　　　告　謝孫淑
　　被　　　告　Ｄ○○
　　被　　　告　Ｅ○○
　　被　　　告　Ｆ○○
　　被　　　告　Ｇ○○
　　被　　　告　Ｈ○○
　　被　　　告　Ｉ○○
　　被　　　告　Ｊ○○
　　被　　　告　Ｋ○○
　　被　　　告　癸○○
　　右　一　人
　　選任辯護人　謝秋蘭
右列被告等因違反公司法案件，經檢察官提起公訴（八十八年度偵字第二五一八○號
、第一三五五一號），本院判決如左：
    主  文
戊○○○、己○○、庚○○、辛○○、壬○○、子○○、丑○○、寅○○、卯○○、
辰○○、巳○○、午○○、天○、未○○、申○○○、酉○○、戌○○、亥○○、地
○○、宇○○、宙○○、玄○○、黃○○、Ａ○○、Ｂ○○、Ｃ○○○、Ｄ○○、Ｅ
○○、Ｆ○○、Ｇ○○、Ｈ○○、Ｉ○○、Ｊ○○、Ｋ○○共同公司之負責人，公司
應收之股款，股東並未實際繳納，而以申請文件表明收足，各處拘役參拾日，如易科
罰金，均以參佰元折算壹日。戊○○○、己○○、庚○○、辛○○、壬○○、子○○
、寅○○、卯○○、辰○○、午○○、天○、未○○、申○○○、酉○○、戌○○、
宇○○、宙○○、玄○○、Ｂ○○、Ｃ○○○、Ｅ○○、Ｆ○○、Ｇ○○、Ｈ○○、
Ｊ○○均緩刑貳年。
癸○○無罪。
    事  實
一、戊○○○、己○○、庚○○、辛○○、壬○○、子○○、丑○○、寅○○、卯○○、辰○○、巳○○、午○○、天○、未○○、申○○○、酉○○、戌○○、亥
    ○○、地○○、宇○○、宙○○、玄○○、黃○○、Ａ○○、Ｂ○○、Ｃ○○○
    、Ｄ○○、Ｅ○○、Ｆ○○、Ｇ○○、Ｈ○○、Ｉ○○、Ｊ○○、Ｋ○○等係附
    表所示公司之負責人，分別於附表所示之時間辦理公司之設立或增資登記，詎戊○○○等均明知公司設立或增資登記，應向股東募集股款，然其等對於應收之股
    款，並未由股東實際繳納，竟分別與附表所示之事務所負責人，基於共同之犯意
    聯絡，由各該事務所負責人透過乙○○及丙○○﹝原名黃秀貞﹞（均由本院另行
    審結）分別提供其等於彰化銀行北高雄分行所設立帳號九八九六─四號及一九四
    四二─五號帳戶內之資金，轉入欲辦理登記之公司或公司籌備處之帳戶，而以該
    帳戶名義出具存款證明後，再將存款全數提領完畢，並將資金轉回乙○○及丙○○之帳戶內或轉入其他公司或公司籌備處之帳戶，以此方式繼續循環提供資金。
    嗣取得銀行出具之存款證明後，再交由附表所示之各該事務所，用以向主管機關
    甲○○政府建設局或臺灣省政府建設廳申請辦理戊○○○等人所經營公司之設立
    或增資登記，戊○○○等公司負責人及各該辦理之事務所負責人即共同以此不實
    之申請文件表明收足股款，而向主管機關辦理公司登記。嗣經彰化銀行稽核查核
    業務而發現資金有循環供簽發存款證明使用之情形，始函向經濟部檢舉，再經經
    濟部函請法務部調查局查辦，而查悉上情。
二、案經法務部調查局甲○○調查處送臺灣高雄地方法院檢察署檢察官偵查起訴。
    理  由
壹、有罪部分：
  一、右揭事實，業據被告戊○○○、己○○、壬○○、子○○、寅○○、卯○○、
      巳○○、午○○、未○○、申○○○、亥○○、地○○、宇○○、宙○○、玄
      ○○、黃○○、Ａ○○、Ｄ○○、Ｅ○○、Ｆ○○、Ｇ○○、Ｈ○○、Ｉ○○
      、Ｊ○○、Ｋ○○分別於甲○○調查處調查時、偵查中及本院審理時坦承不諱
      ，而訊據被告庚○○、辛○○、丑○○、辰○○、天○、酉○○、戌○○均坦
      承公司設立登記時所需之資金並非由其等所提供，而係代辦公司設立登記之人
      所籌措之事實，惟均矢口否認有何違反公司法之犯行，均辯稱：公司股東有出
      資，但款項沒有給代辦公司設立登記之人，代辦公司設立登記之人沒有要求提
      供資金，說不用資金可以辦到好云云；而被告Ｃ○○○辯稱：公司設立時股東
      有出資，並有將資金交給代辦公司設立登記之人云云；被告Ｂ○○辯稱：伊不
      是實際負責人，是伊父親要經營的，但伊父親已經過世了云云。然查，被告
      庚○○、辛○○、丑○○、辰○○、天○、酉○○、戌○○、Ｃ○○○、Ｂ○○等均未提供其等公司股東出資之證明，自無法證明該公司股東確有出資之事
      實，且被告等均不否認該公司設立登記時所需之資金係由代辦公司設立登記之
      人所籌措者，而被告Ｃ○○○亦未提供其將資金交給交給代辦公司設立登記之
      人之證明，被告Ｂ○○亦未提出其非實際負責人之證明，其於甲○○調查處調
      查時亦供稱為公司之負責人，且從甲○○政府建設局函附之公司章程、委託書
      、設立登記事項卡觀之，被告Ｂ○○確屬該公司之負責人無訛，再參以被告等
      存入公司設立之款項後，僅相隔二至七日即全數提領完畢，更益徵該帳戶內之
      存款非係向股東收足股本後之資金無訛。此外，復有經濟部八十七年十二月三
      十日經（八七）商字第八七二三一一七三號函檢附之專案查核報告、檢查工作
      底稿及被告等公司設立登記存款流向資料等件在卷可憑，是被告庚○○、辛○○、丑○○、辰○○、天○、酉○○、戌○○、Ｃ○○○、Ｂ○○等前開所辯
      ，顯係卸責之詞，不足採信。本件事證明確，被告等犯行均堪認定。
  二、查被告等行為時所施行之公司法第九條第三項「公司應收之股款，股東並未實
      際繳納，而以申請文件表明收足，或股東雖已繳納而登記後將股款發還股東，
      或任由股東收回者，公司負責人各處五年以下有期徒刑、拘役或科或併科二萬
      元以下罰金。」，於八十六年六月二十五日修正為「公司應收之股款，股東並
      未實際繳納，而以申請文件表明收足，或股東雖已繳納而於登記後將股款發還
      股東，或任由股東收回者，公司負責人各處五年以下有期徒刑、拘役或科或併
      科新臺幣六萬元以下罰金。」，雖僅將原條文所定之罰金刑由以銀元計算之二
      萬元，修法改為以新台幣六萬元計算，其餘法定刑部份未有變更，惟修正前後
      之法律既有不同，應認已屬法律變更。又公司法於九十年十一月十二日再度修
      正，原公司法第九條第三項修正為公司法第九條第一項「公司應收之股款，股
      東並未實際繳納，而以申請文件表明收足，或股東雖已繳納而於登記後將股款
      發還股東，或任由股東收回者，公司負責人各處五年以下有期徒刑、拘役或科
      或併科新臺幣五十萬元以上二百五十萬元以下罰金。」，原有期徒刑暨拘役部
      分亦未予修正，將罰金額度提高為新臺幣五十萬元以上二百五十萬元以下之罰
      金。是被告戊○○○、己○○、庚○○、辛○○、壬○○、子○○、丑○○、
      寅○○、卯○○、辰○○、巳○○、午○○、天○、未○○、申○○○、酉○○、戌○○、亥○○、地○○、宇○○、宙○○、玄○○、黃○○、Ａ○○、
      Ｂ○○、Ｃ○○○、Ｄ○○、Ｅ○○、Ｆ○○、Ｇ○○、Ｈ○○、Ｉ○○、Ｊ
      ○○、Ｋ○○等行為後，公司法既歷經修正，法律規定有所變更，而比較上開
      修正前後之規定，以八十六年六月二十五日修正之公司法第九條第三項規定對
      被告等較為有利，自應依刑法第二條第一項但書規定，適用中間時法即八十六
      年六月二十五日修正公司法第九條第三項規定處斷。又被告等與附表所示之事
      務所負責人間，就上開犯行，有犯意之聯絡及行為之分擔，均為共同正犯。爰
      審酌被告等因貪圖一時便利，竟以不實資本證明文件申請設立公司，非但違背
      公司法維護公司財務健全之立法本旨，亦增加交易相對人之潛在交易風險，惡
      行非輕，惟念被告戊○○○、己○○、壬○○、子○○、寅○○、卯○○、巳
      ○○、午○○、未○○、申○○○、亥○○、地○○、宇○○、宙○○、玄○○、黃○○、Ａ○○、Ｄ○○、Ｅ○○、Ｆ○○、Ｇ○○、Ｈ○○、Ｉ○○、
      Ｊ○○、Ｋ○○等犯後均坦承犯行，尚知悔悟，且經營公司尚無發生實害等一
      切情狀，分別量處如主文所示之刑，以資懲儆。又刑法第四十一條業已於九十
      年一月十日修正公布，並於同年月十二日生效，其第一項前段規定為「犯最重
      本刑為五年以下有期徒刑以下之刑之罪，而受六個月以下有期徒刑或拘役之宣
      告，因身體、教育、職業、家庭之關係或其他正當事由，執行顯有困難者，得
      以一元以上三元以下折算一日，易科罰金。」，本件被告等犯罪時間雖在上開
      條文修正生效前，然依刑法第二條第一項前段規定，行為後法律有變更者，應
      適用裁判時之法律，故依刑法第二條第一項前段之規定，就被告等所宣告之刑
      均併以諭知易科罰金之折算標準。末查被告戊○○○、己○○、庚○○、辛○○、壬○○、子○○、寅○○、卯○○、辰○○、午○○、天○、未○○、申
      ○○○、酉○○、戌○○、宇○○、宙○○、玄○○、Ｂ○○、Ｃ○○○、Ｅ
      ○○、Ｆ○○、Ｇ○○、Ｈ○○、Ｊ○○等前均未曾受有期徒刑以上刑之宣告
      ，有臺灣高雄地方法院檢察署刑案資料查註紀錄表及臺灣高等法院被告全國前
      案紀錄表在卷可參，因一時失慮，致罹刑典，而犯後坦承犯行，深知省悟，信
      其等經此偵、審程序及科刑判決之教訓，當知所警愓，而無再犯之虞，本院認
      前開對其等所宣告之刑，以暫不執行為適當，爰均併予宣告緩刑二年，以啟自
      新。
  三、末按法院認應科拘役、罰金或應諭知免刑或無罪之案件，被告經合法傳喚無正
      當理由不到庭者，得不待其陳述逕行判決，刑事訴訟法第三百零六條定有明文
      ，被告酉○○經受合法傳喚，無正當理由不到庭，本院認本件係應處拘役之案
      件，自得不待其陳述，逕行判決，附此敘明。
貳、無罪部分：
  一、公訴意旨係以：被告乙○○（本院另行審結）係甲○○○○○路二七一號二樓
      振宇記帳會計事務所之負責人，自民國八十二年間起，與被告丙○○、丁○○
      （均由本院另行審結）分別在彰化商業銀行北高雄分行開設○九八六─四號及
      一九四四二─五號帳戶，被告丁○○在同銀行新興分行開設二六三七七─八號
      帳戶，渠三人明知志斌建設有限公司設立登記時，應收之股款並未實際收足，
      竟共同與該公司負責人被告癸○○基於犯意聯絡，由被告癸○○至銀行開設銀
      行，被告乙○○等三人再自上開帳戶將登記資本額，轉入被告癸○○之帳戶內
      ，藉此取得上開銀行之存款證明，再以此證明，向甲○○政府建設局，表明已
      經收足股款，而辦理公司設立登記，因認被告癸○○涉犯公司法第九條第三項
      之罪嫌。
  二、按犯罪事實應依證據認定之，無證據不得推定其犯罪事實；又不能證明被告犯
      罪者，應諭知無罪之判決，刑事訴訟法第一百五十四條、第三百零一條第一項
      前段分別定有明文。次按刑事訴訟法上所謂認定犯罪事實之證據，係指足以認
      定被告確有犯罪行為之積極證據而言，如未能發現相當證據或證據不足以證明
      ，自不能以推測或擬制之方法，為裁判基礎（最高法院二十九年上字第三一０
      五號及四十年台上字第八六號判例參照）；且認定犯罪事實所憑之證據，雖不
      以直接證據為限，間接證據亦包括在內，然無論直接證據或間接證據，其為訴
      訟上之證明，須於通常一般之人均不致有所懷疑，而得確信其為真實之程度者
      ，始得據為有罪之認定，倘其證明尚未達此一程度，而有合理之懷疑存在而無
      從使事實審法院得有罪之確信時，即應由法院為諭知被告無罪之判決（最高法
  三、本件公訴人認被告癸○○涉有前揭公司法之罪嫌，無非係被告癸○○係志斌建
      設有限公司之負責人為其論罪之依據。然訊據被告癸○○堅決否認有何違反公
      司法之犯行，均辯稱：伊不是實際負責人，僅是登記名義負責人等語。經查：
      志斌建設有限公司之實際負責人係蔡達雄等情，業據證人即被告癸○○之兄蔡
      達雄於本院審理時證稱：伊是公司實際負責人，以被告癸○○的名義登記，設
      立登記時股東有出資，但不知出資多少，不知道有無交給會計師，是委託甲○○○○路鄭姓會計師等語（見本院九十一年九月十三日審判筆錄），是被告癸○○上開所辯應堪採信，則被告癸○○既非該公司之實際負責人，自非公司法
      處罰之對象，而本院復查無其他積極證據，足資證明被告癸○○確有公訴人所
      指違反公司法之犯行，自難僅憑該公司登記之負責人為被告癸○○，遽謂被告
      違反公司法之規定，犯罪既不能證明，揆諸首開法條及判例意旨，依法自應為
      被告癸○○無罪之諭知。
  四、至於證人蔡達雄所涉犯公司法罪嫌部分，因未經檢察官提起公訴，本院自無從
      予以審究，而應移由檢察官另行偵查辦理，附此敘明。
據上論斷，應依刑事訴訟法第二百九十九條第一項前段、第三百零一條第一項、三百
零六條，八十六年六月二十五日修正之公司法第九條第三項，刑法第十一條前段、第
二條第一項前段、但書、第二十八條、第四十一條第一項、第七十四條第一款，罰金
罰鍰提高標準條例第二條，判決如主文。
中      華      民      國    九十一    年      九      月    二十七    日
                                    臺灣高雄地方法院刑事第一庭
                                        法  官     陳玉聰
右正本證明與原本無異。
如不服本判決，應於判決送達後十日內，向本院提出上訴狀。
                                        書記官     鄭淑臻
中    華    民    國    九十一    年      九      月         二十七     日
附表：
┌──────┬────┬───────────┬────┬───────┐
│公司名稱    │負責人  │登記時間及核准機關    │資本額  │辦理登記之事務│
│            │        │                      │新台幣  │所            │
├──────┼────┼───────────┼────┼───────┤
│吉豐印股份有│Ｄ○○  │八十二年八月三日設立  │五百萬元│甲○○新興區李│
│限公司      │        │甲○○政府建設局      │        │姓會計事務所  │
├──────┼────┼───────────┼────┼───────┤
│友順水電工程│庚○○  │八十二年九月九日設立  │一千萬元│甲○○某會計事│
│股份有限公司│        │甲○○政府建設局      │        │務所          │
├──────┼────┼───────────┼────┼───────┤
│川正企業有限│Ｂ○○  │八十二年八月十八日設立│二百萬元│某代辦業者    │
│公司        │        │臺灣省政府建設廳      │        │              │
├──────┼────┼───────────┼────┼───────┤
│順裕營造有限│地○○  │八十二年九月六日設立  │三百萬元│高雄縣某會計事│
│公司        │        │甲○○政府建設局      │        │務所          │
├──────┼────┼───────────┼────┼───────┤
│智益工程有限│申○○○│八十二年九月四日設立  │一千萬元│甲○○三民區劉│
│公司        │        │甲○○政府建設局      │        │啟成會計事務所│
├──────┼────┼───────────┼────┼───────┤
│瑩旺工程有限│丑○○  │八十二年九月四日設立  │一百萬元│甲○○苓雅區聯│
│公司        │        │甲○○政府建設局      │        │立會計事務所  │
├──────┼────┼───────────┼────┼───────┤
│平角企業有限│辰○○  │八十二年十月四日設立  │五百萬元│高雄縣鳳山市崇│
│公司        │        │臺灣省政府建設廳      │        │業會計事務    │
├──────┼────┼───────────┼────┼───────┤
│源勝碎石有限│亥○○  │八十二年九月廿三日設立│一百萬元│甲○○○○路鼎│
│公司        │        │甲○○政府建設局      │        │昌會計事務所  │
├──────┼────┼───────────┼────┼───────┤
│新同實業有限│Ｊ○○  │八十二年十月十二日設立│一百萬元│甲○○三民區某│
│公司        │        │甲○○政府建設局      │        │記帳業者      │
├──────┼────┼───────────┼────┼───────┤
│君臣建設股份│卯○○  │八十二年十一月八日設立│二千五百│高雄縣鳳山市崇│
│有限公司    ││臺灣省政府建設廳      │萬元    │業會計事務所  │
├──────┼────┼───────────┼────┼───────┤
│椿萱文化有限│子○○  │八十二年十一月廿二日設│六百萬元│甲○○苓雅區陳│
│公司        │        │立甲○○政府建設局    │        │姓記帳業者    │
├──────┼────┼───────────┼────┼───────┤
│州順建設有限│Ｃ○○○│八十二年十一月三日設立│二千五百│甲○○○○路陳│
│公司        │        │甲○○政府建設局      │萬元    │姓記帳業者    │
├──────┼────┼───────────┼────┼───────┤
│舜慶興業有限│Ｋ○○  │八十二年十一月廿五日設│三百萬元│甲○○苓雅區某│
│公司        │        │立甲○○政府建設局    │        │會計事務所    │
├──────┼────┼───────────┼────┼───────┤
│頡達工程顧問│宇○○  │八十二年十二月六日設立│一百萬元│甲○○苓雅區陸│
│有限公司    │        │甲○○政府建設局      │        │保龍記帳業者  │
├──────┼────┼───────────┼────┼───────┤
│三立傢俱有限│壬○○  │八十二年十二月八日設立│五百萬元│高雄縣鳳山市公│
│公司        │        │臺灣省政府建設廳      │        │正會計事務    │
├──────┼────┼───────────┼────┼───────┤
│瑪葛貿易有限│Ｈ○○  │八十二年十二月十三日設│五百萬元│甲○○○○路某│
│公司        │        │立甲○○政府建設局    │        │會計事務所    │
├──────┼────┼───────────┼────┼───────┤
│鎮寶企業有限│Ｇ○○  │八十三年一月十四日設立│二千萬元│甲○○三民區李│
│公司        │        │甲○○政府建設局      │        │姓記帳業者    │
├──────┼────┼───────────┼────┼───────┤
│佑韋建設股份│戊○○○│八十三年一月廿五日設立│二千五百│屏東縣潮州鎮侯│
│有限公司    │        │臺灣省政府建設廳      │萬元    │姓代辦業者    │
├──────┼────┼───────────┼────┼───────┤
│集陽有限公司│Ｅ○○  │八十三年一月廿四日設立│一百萬元│甲○○陸姓記帳│
│            │        │甲○○政府建設局      │        │業者          │
├──────┼────┼───────────┼────┼───────┤
│連銀建設有限│戌○○  │八十三年五月七日設立  │二千五百│甲○○某會計事│
│公司        │        │臺灣省政府建設廳      │萬元    │務所          │
├──────┼────┼───────────┼────┼───────┤
│十昌有限公司│寅○○  │八十三年五月十一日設立│五百萬元│甲○○陳姓記帳│
│            │        │甲○○政府建設局      │        │業者          │
├──────┼────┼───────────┼────┼───────┤
│觀山林造景企│宙○○  │八十三年六月二日設立  │一百萬元│甲○○立誠會計│
│業有限公司  │        │甲○○政府建設局      │        │事務所        │
├──────┼────┼───────────┼────┼───────┤
│麗丞工程有限│己○○  │八十三年六月七日設立  │二百萬元│甲○○左營區陳│
│公司        │        │甲○○政府建設局      │    │姓會計事務所  │
├──────┼────┼───────────┼────┼───────┤
│大勝電子企業│未○○  │八十三年六月九日設立  │五百萬元│甲○○左營區順│
│有限公司    │        │甲○○政府建設局      │        │華會計事務所  │
├──────┼────┼───────────┼────┼───────┤
│比今興業有限│天○    │八十三年六月七日設立  │五百萬元│甲○○三民區黃│
│公司        │        │甲○○政府建設局      │        │姓會計事務所  │
├──────┼────┼───────────┼────┼───────┤
│明享營造有限│玄○○  │八十三年七月十四日設立│三百萬元│甲○○○○路李│
│公司        │        │甲○○政府建設局      │        │姓會計事務所  │
├──────┼────┼───────────┼────┼───────┤
│程光工程有限│Ｆ○○  │八十三年六月廿八日設立│二百萬元│甲○○○○路蔡│
│公司        │        │臺灣省政府建設廳      │        │姓記帳業者    │
├──────┼────┼───────────┼────┼───────┤
│川菱電梯有限│巳○○  │八十三年十月六日設立  │五百萬元│甲○○新興區陳│
│公司        │        │甲○○政府建設局      │        │姓會計事務所  │
├──────┼────┼───────────┼────┼───────┤
│天普企業有限│酉○○  │八十三年七月十三日設立│一百萬元│甲○○○○路某│
│公司        │        │臺灣省政府建設廳      │        │會計事務所    │
├──────┼────┼───────────┼────┼───────┤
│昇鎮工程有限│Ａ○○  │八十三年七月廿四日設立│五百萬元│甲○○○○路劉│
│公司        │        │臺灣省政府建設廳      │        │姓會計事務所  │
├──────┼────┼───────────┼────┼───────┤
│尚牧企業股份│辛○○  │八十三年八月廿二日設立│七百二十│甲○○調和會計│
│有限公司    │        │甲○○政府建設局      │萬元    │事務所        │
├──────┼────┼───────────┼────┼───────┤
│萊億實業有限│黃○○  │八十三年八月廿六日設立│二百萬元│甲○○新興區某│
│公司        │        │甲○○政府建設局      │        │會計事務所    │
├──────┼────┼───────────┼────┼───────┤
│信一營造有限│Ｉ○○  │八十三年九月六日增資  │七百五十│甲○○○○街李│
│公司        │        │臺灣省政府建設廳      │萬元    │姓記帳業者    │
├──────┼────┼───────────┼────┼───────┤
│萬家昌家具股│午○○  │八十三年九月九日設立  │二百十萬│甲○○三民區莊│
│份有限公司  │        │臺灣省政府建設廳      │元      │敬路曾姓會計事│
│            │        │                      │        │務所          │
└──────┴────┴───────────┴────┴───────┘
附錄本判決論罪科刑法條全文：
八十六年六月二十五日修正之公司法第九條：
公司設立登記後，如發現其設立登記或其他登記事項，有違法情事時，公司負責人各
處一年以下在期徒刑、拘役或科或併科新臺幣六萬元以下罰金。
公司負責人對於前項登記事項，為虛偽之記載者，依刑法或特別刑法有關規定處罰。
公司應收之股款，股東並未實際繳納，而以申請文件表明收足，或股東雖己繳納而於
登記後將股款發還股東，或任由股東收回者，公司負責人各處五年以下有期徒刑、拘
役或科或併科新臺幣六萬元以下罰金。
前三項裁判確定後，由法院檢察處通知中央主管機關撤銷其登記。
